---
title: "Tugas1-Ryo_Hartawan_Sasolo-LMS"
format: html
editor: visual
---

---
title: "Analisis Preferensi Transportasi dan Kepuasan Mahasiswa"
author: ""
format: html
---

```{r}
# Data
ID <- 1:12
Transportasi <- c("Motor","Mobil","Motor","Jalan Kaki","Sepeda","Motor",
                  "Mobil","Motor","Jalan Kaki","Motor","Sepeda","Mobil")
Kepuasan <- c("Puas","Sangat Puas","Cukup","Tidak Puas","Puas","Sangat Puas",
              "Puas","Cukup","Cukup","Puas","Tidak Puas","Puas")

data <- data.frame(ID, Transportasi, Kepuasan)
```

## 1. Tabel Frekuensi Transportasi

```{r}
transport_freq <- table(data$Transportasi)
transport_freq
```

## 2. Tabel Proporsi Kepuasan

```{r}
kepuasan_prop <- prop.table(table(data$Kepuasan))
kepuasan_prop
```

## 3. Silang Transportasi \* Kepuasan

```{r}
xtab <- table(data$Transportasi, data$Kepuasan)
xtab
```

## 4. Visualisasi Distribusi Transportasi

```{r}
barplot(transport_freq, main="Distribusi Transportasi", ylab="Frekuensi")
```

## 5. Visualisasi Distribusi Kepuasan

```{r}
barplot(table(data$Kepuasan), main="Distribusi Kepuasan", ylab="Frekuensi")
```

## 6. Kesimpulan

-   Moda transportasi paling dominan diperoleh dari tabel frekuensi.
-   Distribusi kepuasan mahasiswa dapat dilihat dari tabel proporsi.
-   Hubungan antara transportasi dan kepuasan dapat diamati dari tabel silang.

## 
