---
title: "Tugas2-Ryo Hartawan Sasolo-LMS"
format: html
editor: visual
---

---
title: "Analisis Jurusan × Platform E-Learning"
format: html
---

```{r}
# Data tabel kontingensi
platform <- matrix(c(10,20,10,
                     8,12,10,
                     5,10,5),
                   nrow = 3, byrow = TRUE)
colnames(platform) <- c("Zoom","GoogleMeet","LMSKampus")
rownames(platform) <- c("Sistem Informasi","Sains Data","Statistika")
platform <- as.data.frame(platform)
platform
```

## 1. Tabel Kontingensi

```{r}
platform
```

## 2. Proporsi Gabungan (joint proportion)

```{r}
prop_joint <- prop.table(as.matrix(platform))
prop_joint
```

## 3. Proporsi Marginal untuk Platform

```{r}
prop_platform <- prop.table(colSums(platform))
prop_platform
```

## 4. Proporsi Bersyarat per Jurusan

```{r}
prop_per_jurusan <- prop.table(as.matrix(platform), 1)
prop_per_jurusan
```

## 5. Grafik 100% Stacked Bar

```{r}
barplot(t(prop_per_jurusan),
        col = c("skyblue","orange","darkgreen"),
        beside = FALSE,
        legend = colnames(platform),
        main = "Distribusi Platform per Jurusan (100% Stacked)")
```

## 6. Kesimpulan

-   Proporsi gabungan menunjukkan penyebaran total.
-   Proporsi marginal memperlihatkan platform paling banyak dipilih.
-   Proporsi bersyarat menunjukkan preferensi platform dalam tiap jurusan.

## 
